臺灣臺南地方法院民事裁定
111年度補字第261號
原      告  鄭秀金  
訴訟代理人  吳炳輝律師
被      告  王秀蘭  

訴訟代理人  康進益律師
            康鈺靈律師
被      告  名毅地政事務所即陳燕玲


上列當事人間請求排除侵害等事件，本院裁定如下：
    主  文
原告應於本裁定送達之翌日起五日內，補繳第一審裁判費新臺幣
玖萬柒仟伍佰貳拾伍元，逾期不補正，即駁回原告之訴。
    理  由
一、按提起民事訴訟，應依民事訴訟法第1編第3章第2節相關規
    定繳納裁判費，此為必須具備之程式。又原告之訴，有起訴
    不合程式之情形者，法院應以裁定駁回之，但其情形可以補
    正者，審判長應定期間先命補正，亦為同法第249條第1項第
    6款所明定。次按訴訟標的之價額，由法院核定；核定訴訟
    標的之價額，以起訴時之交易價額為準；無交易價額者，以
    原告就訴訟標的所有之利益為準；訴訟標的之價額不能核定
    者，以第466條所定不得上訴第三審之最高利益額數加10分
    之1定之；以一訴主張數項標的者，其價額合併計算之，同
    法第77條之1第1項及第2項、第77條之12、第77條之2第1項
    本文分別定有明文。
二、經查：
  ㈠原告起訴主張，其於民國103年10月18日透過被告名毅地政事
    務所（下稱名毅事務所）仲介，以新臺幣（下同）570萬6,8
    00元（惟原告提出之不動產買賣契約書係記載576萬6,800元
    ）向訴外人謝金月購買臺南市○○區○○段0000地號土地（下稱
    系爭土地），並已辦理所有權移轉登記完畢。詎原告於110
    年7月30日因有人欲購買系爭土地而向地政機關申請土地登
    記謄本，始知悉系爭土地業經套繪管制，而不得申辦貸款、
    建築房屋等，致無人願意購買。又謝金月已經死亡，被告王
    秀蘭為其繼承人，爰依法對被告王秀蘭、名毅事務所主張解
    除買賣契約，請求：⒈被告王秀蘭應解除系爭土地之套繪管
    制，並返還買賣價金、給付價金差額之損失共800萬元及其
    利息，⒉被告名毅事務所應返還仲介費用10萬元及其利息，
    有民事準備狀在卷可稽（見調解卷第119、121頁）。
  ㈡原告請求被告王秀蘭給付800萬元及請求被告名毅事務所給付
    10萬元部分，訴訟標的金額分別為800萬元、10萬元。至於
    原告請求解除套繪管制部分，核其訴訟標的並非對於親屬關
    係及身分上之權利有所主張，應屬財產權訴訟，其訴訟標的
    價額應以原告就系爭土地因解除套繪管制而可獲得之利益為
    準；而因原告並未提出相關事證供本院審酌其就系爭土地因
    解除套繪管制而可獲得之利益，本件卷宗內復無其他資料可
    供核定，應屬訴訟標的價額不能核定之情形，其訴訟標的價
    額依民事訴訟法第77條之12規定，以同法第466條所定不得
    上訴第三審之最高利益額數加10分之1即165萬元定之。
  ㈢從而，本件訴訟標的價額核定為975萬元（計算式：800萬元＋
    10萬元＋165萬元＝975萬元），應徵收第一審裁判費9萬7,525
    元。茲依民事訴訟法第249條第1項但書之規定，限原告於本
    裁定送達之翌日起5日內補繳，逾期不補正，即駁回原告之
    訴，特此裁定。
中　　華　　民　　國　　111 　年　　4 　　月　　6 　　日
                  民事第一庭　法  官　陳尹捷
以上正本證明與原本無異。
如不服本裁定關於訴訟標的價額之核定，得於收受裁定正本後10
日內向本院提出抗告狀，並繳納抗告裁判費新臺幣1,000元整；
其餘關於命補繳裁判費部分，不得抗告。
中　　華　　民　　國　　111 　年　　4 　　月　　6 　　日
                              書記官　曾美滋